# 求教陈老师减值问题

提问人：夏有凉风 时间：2019-04-08 19:22:50
陈老师您好！想求教一个问题， 1 、如果某子公司已停产，但其账上拥有土地，如果土地的公允价值大于其账上所有土地、房产与设备等的账面价值，是否就可以不对其土地、房产与设备计提减值了？ 2 、以上提到的都是不动产、固定资产，但其账上还留存部分存货，对于存货是否需要单独按照可变现净值进行减值测算，还是可以与土地、房产与设备并在一起看只要土地公允价值大于土地、房产、设备以及存货账面价值，就可以不单独考虑存货而全部不计提减值？敬请陈老师指教！鞠躬致谢！

回答人：chenyiwei
1 、必须有证据表明其账上所有土地、房产与设备拟作为一个整体的处置组进行处置，否则仍应分别对单项资产进行减值测试和计提减值准备，且部分资产的评估升值不能与另一部分资产的评估减值相抵销。
2 、对于存货是否需要单独按照可变现净值进行减值测算。

提问人：夏有凉风 时间：2019-04-08 19:32:15
啊！陈老师这么快就回复我啦！好激动！！陈老师，对于第二点您的意思是需要对存货单独进行减值测试对吗，不能与其他资产并在一起？另外对于第一点，如果让企业出个说明或董事会决议，表明其会将土地，房产与设备作为一个整体处置是否妥当？啊！还是好激动啊！谢谢陈老师啊！

回答人：chenyiwei
1 、存货和应收款项单独进行减值测试。 2 、不能仅仅有董事会决议，还要考虑这样做的现实可能性，以及获取相关的整体处置协议等作为支持。

提问人：夏有凉风 时间：2019-04-17 00:46:02
陈老师， 1 、如果企业准备把该停产的子公司股权卖掉，并对其整体进行了评估，评估后该子公司公允价值大于其账面价值，也大于母公司账上对应该子公司的长期股权投资成本，且已于 2019 年 3 月签订了股权转让协议，按评估价进行转让，那么是否就可以不用单独对存货与设备计提减值了？ 2 、陈老师，像您上面提到的，如果要将设备与土地和房产作为一个资产组进行减值测试是需要有外部协议支撑，如果企业签订了将所有资产打包处置的协议，但约定其中设备于 2019 年完成转让，但土地与房产要 3 年后才完成转让交割，请问陈老师，我没见过这样的协议，这种情况是否就可以将设备与土地和房产作为一个资产组进行减值测试了？另外，如果可以认可以上的协议，土地与房产要 3 年后才完成转让交割，那么在这期间相关的土地与房产还可以作为企业资产列在账上吗？还是转入到持有待售固定资产？恳请陈老师指导指导，谢谢陈老师！

回答人：chenyiwei
1 、合并报表层面，以及该子公司自身报表中，仍需单独进行各项资产或资产组的减值测试。 2 、不一定，三年时间很可能已经超出了必要的流程处理时间。建议根据具体背景情况分析。